【裁判字號】    98,交上易,90
【裁判日期】    981208
【裁判案由】    過失傷害
【裁判全文】
臺灣高等法院高雄分院刑事判決        98年度交上易字第90號
上  訴  人  臺灣高雄地方法院檢察署檢察官
被      告  甲○○
上列上訴人因被告過失傷害案件，不服臺灣高雄地方法院98年度
審交易字第287 號中華民國98年9月2日第一審判決（起訴案號
：臺灣高雄地方法院檢察署98年度偵字第9054號），提起上訴，
本院判決如下：
     主  文
上訴駁回。
甲○○緩刑貳年。
     事  實
一、甲○○於民國97年9月22日上午8時45分許，駕駛車牌號碼07
    22-GP 號自小客車，在高雄縣美濃鎮○○街11號前之道路，
    沿該道路由北往南方向倒車時，本應注意汽車倒車時，應顯
    示倒車燈光或手勢後，謹慎緩慢後倒，並應注意其他車輛及
    行人，以避免危險之發生，而當時天氣晴日間自然光線、路
    面乾燥無缺陷亦無障礙物、視距良好，並無任何不能注意之
    情形，竟疏未注意，即貿然倒退，適有乙○○○沿該道路由
    北向南方向行走，遂遭甲○○所駕駛之前開車輛之後車尾撞
    及而跌倒在地，乙○○○因此受有左遠端橈骨粉碎性骨折、
    右第二至第五掌骨骨折、封閉性頭部外傷、右大姆指近端指
    骨骨折等傷害。經警獲報前往處理，甲○○當場承認肇事經
    過並接受裁判。
二、案經乙○○○訴由高雄縣政府警察局旗山分局移送臺灣高雄
    地方法院檢察署檢察官偵查起訴。
     理  由
壹、程序方面：
    本件被告甲○○所犯為死刑、無刑徒刑或最輕本刑為3 年以
    上有期徒刑以外之罪，其於本院審理程序中就被訴事實為有
    罪之陳述，經審判長告知簡式審判程序之旨，並聽取檢察官
    及被告之意見後，本院裁定進行簡式審判程序審理。
貳、實體方面
一、訊據上訴人即被告甲○○對上開過失傷害之犯行供承不諱，
    核與告訴人乙○○○所指訴情節相符，復有道路交通事故現
    場圖、道路交通事故調查報告表（一）、（二）與義大醫院
    診斷證明書各1 份及照片6 張附卷可參。按汽車倒車時，應
    顯示倒車燈光或手勢後，謹慎緩慢後倒車，並應注意其他車
    輛及行人，道路交通安全規則第110 條第2 款定有明文；本
    件被告倒車之道路，並無遮蔽視線之物，當時天氣晴日間自
    然光線、路面乾燥無缺陷亦無障礙物、視距良好，並無任何
    不能注意之情形，有前揭道路交通事故調查報告表及照片附
    卷可參，是被告駕駛車輛倒車時，自應注意上述道路交通安
    全規定，竟疏未注意，顯有過失責任；雖告訴人乙○○○於
    該巷弄中行走時，未緊鄰路邊行走對本件車禍之發生亦與有
    過失，然被告之過失責任仍難以解免；又告訴人因被告倒車
    之撞及力道而受有左遠端橈骨粉碎性骨折等傷害，被告貿然
    倒車之過失行為，與告訴人所受傷害結果間，具有相當因果
    關係無訛，事證明確，被告之過失傷害犯行，堪以認定。
二、核被告甲○○所為，係犯刑法第284 條第1 項前段之過失傷
    害罪；又被告肇事後，於犯罪未發覺前，主動留在現場，且
    當警員到場處理車禍時，復坦承肇事，有旗山分局道路交通
    事故肇事人自首情形紀錄表附卷可參，被告所為堪認符合自
    首之要件，爰依刑法第62條前段規定，減輕其刑。
三、原審因而適用刑法第284 條第1 項前段、第62條前段、第41
    條第1 項前段、刑法施行法第1 條之1 之規定，並審酌本件
    車禍之發生，告訴人乙○○○亦與有過失，且被告及其保險
    公司有意與告訴人和解，然因雙方就和解之金額仍有歧異致
    未能和解，並非被告拒不賠償；及被告犯後坦承犯行、告訴
    人所受損害等一切情狀，量處有期徒刑2 月，並諭知如易科
    罰金，以新臺幣1000元折算1 日，其認事用法，均無不合，
    量刑亦屬適當，公訴人上訴意旨，以告訴人乙○○○受有左
    遠端橈骨粉碎性骨折、右第二至第五掌骨骨折、封閉性頭部
    外傷、右大姆指近端指骨骨折等傷害，應屬重傷害之範疇，
    原審量刑過輕云云，指摘原判決不當，惟查告訴人為上開傷
    害，核與刑法第10條第4 項之重傷害要件不符，而刑法第28
    4 條第1 項前段之法定本刑為6 月以下有期徒刑、拘役或5
    百元以下罰金，原審量處有期徒刑2 月，並無過輕情事，檢
    察官之上訴為無理由，應予駁回。
四、又被告甲○○前未曾受有期徒刑以上刑之宣告，有臺灣高等
    法院被告前案紀錄表在卷可證，被告於本院審理期間已與告
    訴人成立民事和解，賠償損害，有臺灣高雄地方法院和解筆
    錄在卷可按，經此偵審程序教訓，應知警惕諒無再犯之虞，
    本院認所宣告之刑，以暫不執行為適當，併諭知緩刑2 年，
    以勵自新。
據上論斷，應依刑事訴訟法第368 條、刑法第74條第1 項，判決
如主文。
本案經檢察官張金塗到庭執行職務。
中    華    民    國    98    年    12    月    8    日
                  刑事第七庭    審判長法  官 莊飛宗
                                      法  官 蔡廣昇
                                      法  官 黃憲文
以上正本證明與原本無異。
不得上訴。
中    華    民    國    98    年    12    月    8    日
                                      書記官 戴志穎
附錄本判決論罪科刑法條：
中華民國刑法第284條第1項
因過失傷害人者，處6 月以下有期徒刑、拘役或5 百元以下罰金
，致重傷者，處1 年以下有期徒刑、拘役或5 百元以下罰金。


司法院資訊處製作；財團法人民間司法改革基金會備份。
